【裁判字號】    95,上訴,2691
【裁判日期】    950830
【裁判案由】    毒品危害防制條例
【裁判全文】
臺灣高等法院刑事判決                95年度上訴字第2691號
上  訴  人  台灣桃園地方法院檢察署檢察官
被      告  甲○○
上列上訴人因被告詐欺取財案件，不服臺灣桃園地方法院九十四
年度訴字第二四００號，中華民國九十五年六月十三日第一審判
決（起訴案號：臺灣桃園地方法院檢察署九十四年度毒偵字第五
九五八號；移送併審案號：臺灣桃園地方法院檢察署九十五年度
毒偵字第二六六四號），提起上訴，本院判決如下：
    主  文
原判決撤銷。
甲○○連續施用第一級毒品，累犯，處有期徒刑玖月。
扣案之注射針筒壹支、分裝袋壹個，均沒收。
    事  實
一、甲○○前於民國（下同）八十八年間因施用毒品案件，經裁
    定送觀察、勒戒後，因認有繼續施用毒品傾向，再經裁定令
    入戒治處所施以強制戒治，於九十一年四月十九日戒治期滿
    ，經臺灣桃園地方法院檢察署於九十一年八月十九日以九十
    一年度戒偵字第四六二號為不起訴處分確定。九十二年間，
    再因施用毒品案件，經裁定令入戒治處所施以強制戒治，於
    九十三年一月九日因法律修正而出監，並經臺灣桃園地方法
    院檢察署檢察官向本院聲請簡易判決處刑，經臺灣桃園地方
    法院改依通常程序審理，於九十二年十二月三十一日以九十
    二年度訴字第一八三八號判決有期徒刑八月確定，於九十四
    年五月八日縮刑假釋期滿執行完畢。
二、甲○○猶不知悔改，於前開強制戒治執行完畢釋放後五年內
    ，又基於施用第一級毒品海洛因之概括犯意，於九十四年九
    月十五日，為警查獲採尿時起回溯二十六小時內某一時點，
    在台灣地區某不詳處所，非法施用第一級毒品海洛因一次；
    。嗣於九十四年九月十五日晚間八時許，為警在桃園縣觀音
    鄉○○村○○路四十八號旁巷道之廢棄豬舍前查獲，並扣得
    甲○○所有供其施用海洛因所用之注射針筒一支、分裝袋一
    個。被告又基於前開概括犯意，於九十五年四月二十九日上
    午七時三十五分許，經警採集尿液檢體時點回溯前二十六小
    時內某時，在某不詳處所，又有施用第一級毒品海洛因之行
    為，嗣於九十五年四月二十九日上午六時四十分許，在桃園
    縣平鎮市○○路○段二五九巷口處，為警查獲。
三、案經桃園縣政府警察局中壢分局移送臺灣桃園地方法院檢察
    署檢察官偵查起訴及同前署移請併案審理。
    理      由
一、前揭犯罪事實，業據被告甲○○供認不諱，且被告於九十四
    年九月十五日及九十五年四月二十九日，分別為警查獲後，
    經警採集其尿液送請鑑定結果，分別呈嗎啡及可待因陽性反
    應，及呈嗎啡陽性反應等情，有台灣尖端先進生技醫藥股份
    有限公司濫用藥物檢驗報告乙份（附九十四年毒偵字第五九
    五八號偵查卷第二十六頁），及台灣檢驗科技股份有限公司
    濫用藥物檢驗報告乙份（附九十五年毒偵字第五二六六四號
    偵查卷第四十七頁）在卷可稽，堪認被告自白與事實相符，
    自堪採信。
二、又查，被告前於八十八年及九十二年間，因施用毒品案件，
    先後經裁定送觀察、勒戒及強制戒治，分別於九十一年四月
    十九日執行完畢，及於九十三年一月九日因法律修正而出監
    ，有卷附本院被告前案紀錄表可按，是本件被告係於前開強
    制戒治執行完畢釋放後五年內再犯施用毒品犯行至明。
三、綜上所述，本件事證明確，被告犯行已堪認定，應依法論科
    。核被告甲○○所為，係犯毒品危害防制條例第十條第一項
    之施用第一級毒品罪。又被告行為後，刑法第五十六條連續
    犯之規定，業於九十四年一月七日修正公布刪除，並於九十
    五年七月一日施行，被告二人之上開犯行，因行為後新法業
    已刪除連續犯之規定，此刪除雖非犯罪構成要件之變更，但
    顯已影響行為人刑罰之法律效果，自屬法律有變更，依新法
    第二條第一項規定，比較新、舊法結果，仍應適用較有利於
    被告之行為時法律即舊法論以連續犯（最高法院九十五年第
    八次刑事庭會議決議參照）。是被告前後二次犯行，時間密
    接，犯罪構成要件相同，顯係基於概括之犯意而為之，為連
    續犯，應依連續犯之規定論以一罪，並加重其刑。被告施用
    第一級毒品海洛因前之持有第一級毒品海洛因行為，本應以
    持有論，惟持有後進而施用，其持有之低度行為應被施用之
    高度行為所吸收，故不再論其非法持有第一級毒品罪。公訴
    人雖未就九十五年四月二十九日查獲部分提起公訴，惟因與
    已起訴判決有罪部分，具有連續犯之關係，為裁判上一罪，
    本院自得併予審理。又查，被告有如事實欄所載之犯罪紀錄
    及科刑情形，有前開被告前案紀錄表可稽，其受有期徒刑之
    執行完畢後，五年以內再犯有期徒刑以上之罪，依修正前或
    修正後有關累犯之規定，均應成立累犯，本件應逕依修正後
    刑法第二條第一項前段之規定，適用行為時之舊法，並遞予
    加重其刑。
四、原審對被告予以論罪科刑雖非無見，惟原審未及就被告在九
    十五年四月二十九日被查獲部分一併審究，尚有未合。本件
    公訴人之上訴意旨亦執此指摘原判決不當，為有理由，應由
    本院予以撤銷改判。爰審酌被告自八十八年起屢經執行觀察
    、勒戒及強制戒治處分，猶不知悔改，仍有繼續施用毒品之
    行為，顯見其意志不堅，惟施用毒品係自戕之行為，尚無害
    及他人，及其犯後坦承犯行之態度等一切情狀，量處如主文
    第二項所示之刑。至於扣案之注射針筒一支、分裝袋一個，
    均為被告所有且係供被告施用海洛因所用之物，業據被告供
    陳甚明，應依刑法第三十八條第一項第二款規定，併予宣告
    沒收。
五、據上論斷，應依刑事訴訟法三百六十九條第一項前段、第三
    百六十四條、第二百九十九第一項前段，毒品危害防制條例
    第十條第一項，刑法第二條第一項前段（修正後）、第十一
    條前段、第四十七條（修正前）、第五十六條（修正前）、
    第三十八條第一項第二款，判決如主文。
本案經檢察官李良忠到庭執行職務。
中    華    民    國    95    年    8     月    30    日
                  刑事第三庭審判長法  官  許國宏
                                  法  官  林銓正
                                  法  官  許增男
以上正本證明與原本無異。
如不服本判決，應於收受送達後十日內向本院提出上訴書狀，其
未敘述上訴之理由者並得於提起上訴後十日內向本院補提理由書
（均須按他造當事人之人數附繕本）。
                                  書記官  葉金發
中    華    民    國    95    年    8     月    30    日
附錄本案論罪科刑法條：
毒品危害防制條例第十條第一項：
施用第一級毒品者，處六月以上五年以下有期徒刑。


司法院資訊處製作；財團法人民間司法改革基金會備份。
